臺灣臺中地方法院刑事判決　　　　　　　99年度易字第3767號
公　訴　人　臺灣臺中地方法院檢察署檢察官
被　　　告　林洲正
上列被告因竊盜案件，經檢察官提起公訴（九十九年度偵字第二
二四一二號、第二四二○六號），被告於本院準備程序中就被訴
之犯罪事實為有罪之陳述，經告知被告簡式審判程序之旨，並聽
取當事人之意見後，本院依簡式審判程序審理，判決如下：
    主    文
林洲正犯如附表編號壹至陸所示之竊盜罪計陸罪，均累犯，各處
如附表編號壹至陸所示之宣告刑。應執行有期徒刑壹年捌月，扣
案之強波器、訊號探測器、手電筒各壹支均沒收。
    犯罪事實
一、林洲正曾犯有偽造文書、妨害兵役、詐欺、槍炮彈藥刀械管
    制條例、強盜、搶奪、毒品危害防制條例及多次竊盜等犯罪
    前科，其中於民國九十四年間因偽造文書案件，經本院於九
    十四年七月二十日以九十四年度訴字第二一一○號判處有期
    徒刑六月，經上訴於臺灣高等法院臺中分院以九十四年上訴
    字第一八三三號案件審理後，於九十四年九月二十七日撤回
    上訴確定，甫於九十四年十一月十六日易科罰金執行完畢。
    詎仍不知悔改，以新臺幣（下同）一萬元之代價在網路上向
    真實姓名年籍均不詳綽號「阿平」之成年男子購買強波器、
    訊號探測器之電子設備後，即意圖為自己不法之所有，分別
    基於竊盜之犯意，先後於附表編號一至六所示之時間，駕駛
    懸掛車牌號碼九四七八－ZN號（該車原車牌號碼為ZB－五九
    二九號，已報廢）或車牌號碼七三七八－HV號（車主登記為
    其子林揚傑）之自小客車四處找尋適值停車之車主為行竊對
    象，在於如附表編號一至六所示之地點，先以自備之訊號探
    測器、強波器等電子設備干擾如附表編號一至六所示之被害
    人持汽車遙控器鎖門後，再趁被害人誤以為車門已上鎖而離
    去之際，徒手打開車門進入車內之方式，分別竊取如附表編
    號一至六所示之財物得手，除附表編號二、四之現金外，並
    將附表編號一所竊得之財物變賣予不知情之JR二手名牌精品
    館一中店（位於臺中市○區○○街一○○號）店長王新富而
    供己花用（犯罪時間、地點、被害人、犯罪手法、竊取財物
    及贓物處理情形，均詳如附表編號一至六所示）。嗣臺中市
    警察局第六分局員警於九十九年九月二十八日晚上十一時四
    十分許，在臺中市○○區○○路與大墩十九街口，見林洲正
    駕駛懸掛九四七八－ZN號之自用小客車（該車原車牌號碼為
    ZB－五九二九號已報廢）形跡可疑而進行攔查，並經林洲正
    同意搜索，當場扣得其所有供竊取如附表編號一至六所示財
    物所用之強波器、訊號探測器、手電筒各一支，及施佩彤（
    即附表編號六所示被害人）所失竊之名片夾一個、MOTORLA
    手機一支及現金二千元（已發還施佩彤）等物品，因而循線
    查獲上情。
二、案經臺中市警察局第六分局報告臺灣臺中地方法院檢察署檢
    察官偵查起訴。
    理    由
一、本件被告林洲正所犯為死刑、無期徒刑、最輕本刑為三年以
    上有期徒刑以外之罪，且非高等法院管轄第一審之案件，經
    本院裁定行簡式審判程序，是其證據之調查，自不受刑事訴
    訟法第一百五十九條第一項、第一百六十一條之二、第一
    百六十一條之三、第一百六十三條之一及第一百六十四條至
    第一百七十條規定之限制，刑事訴訟法第二百七十三條之一
    第一項、第二百七十九條第二項前段、第二百七十三條之二
    分別定有明文，合先敘明。
二、上開犯罪事實，業據被告林洲正迭於警詢、偵訊及本院審理
    時均坦承不諱，核與證人即被害人謝玉貞、李志強、顏仁賢
    、林育安、張詩怡、施佩彤於警詢時所指證其等汽車內財物
    遭竊之情節；及證人吳沛穎、王新富（分別為JR二手名牌精
    品館之負責人及店長）於警詢時所證述向被告購得如附表編
    號一所示物品之過程相符，此外，復有被害人施佩彤、謝玉
    貞所出具之贓物認領保管單各一張、賣斷商品切結書二張、
    王新富指認被告照片一張、查獲物品照片十二張、監視錄影
    畫面翻拍照片六張、現場圖六張、汽車權利讓渡書影本一張
    、車輛詳細資料報表三份等在卷可稽，並有被告所有供犯本
    件案件所用之強波器、訊號探測器及手電筒各一支等物扣案
    可憑，足見被告上開自白確與事實相符，而堪採信。本件事
    證明確，被告上開竊盜犯行均洵堪認定。
三、核被告林洲正竊取如附表編號一至六所示被害人車內所有之
    財物，所為均係犯刑法第三百二十條第一項之普通竊盜罪。
    被告前於九十四年間因偽造文書案件，經本院於九十四年七
    月二十日以九十四年度訴字第二一一○號判處有期徒刑六月
    ，經上訴於臺灣高等法院臺中分院以九十四年上訴字第一八
    三三號案件審理後，於九十四年九月二十七日撤回上訴確定
    ，甫於九十四年十一月十六日易科罰金執行完畢等情，有臺
    灣高等法院被告前案紀錄表、臺灣臺中地方法院檢察署刑案
    資料查註紀錄表各一份在卷可按，其於受徒刑之執行完畢後
    ，五年內故意再犯本件有期徒刑以上之六罪，均為累犯，均
    應依刑法第四十七條第一項之規定加重其刑。又被告所犯前
    後六次普通竊盜犯行，犯意各別，行為互殊，應予分論併罰
    。爰審酌被告曾犯有偽造文書、妨害兵役、詐欺、槍炮彈藥
    刀械管制條例、強盜、搶奪、毒品危害防制條例及多次竊盜
    等犯罪前科，此有臺灣高等法院被告前案紀錄表一份在卷可
    憑，足見其素行不佳，仍不知悛悔警惕，其正值壯年，不知
    努力工作以獲取正當報酬，復再為本案六次竊盜犯行，且均
    係利用強波器、訊號探測器等電子設備為本案犯行，屬科技
    智慧型犯罪，惡性非輕，危害社會治安甚鉅，量刑自不宜過
    輕，暨考量所竊得財物價值以附表編號一及編號五較高，對
    被害人所造成之損害非微，及兼衡酌被告犯罪動機、目的、
    於警詢及偵審中均坦承犯行之態度，竊得之財物部分僅少部
    分由被害人領回等一切情狀，分別量處如主文所示之刑，並
    定其應執行之刑，以示懲儆。
四、扣案之強波器、訊號探測器、手電筒各一支，係被告所有供
    竊取如附表編號一至六所示財物使用之物，業據被告供承在
    卷，均應依刑法第三十八條第一項第二款之規定，於所犯各
    該竊盜罪之主文項下諭知沒收。至扣案之無線電一支、手機
    二支，雖係被告所有，惟非供本案犯罪所用之物，不予宣告
    沒收，附此敘明。
據上論斷，應依刑事訴訟法第二百七十三條之一第一項、第二百
九十九條第一項前段，刑法第三百二十條第一項、第四十七條第
一項、第五十一條第五款、第三十八條第一項第二款，刑法施行
法第一條之一第一項、第二項前段，判決如主文。
本案經檢察官張富鈞到庭執行職務。
中    華    民    國    100    年    1    月    4    日
                  刑事第一庭    法  官  許金樹
以上正本證明與原本無異。
如不服本判決應於收受本判決後10日內向本院提出上訴書狀，並
應敘述具體理由。如未敘述上訴理由者，應於上訴期間屆滿後20
日內向本院補提理由書狀（均須按他造當事人之人數附繕本）「
切勿逕送上級法院」。
                                書記官  王崑煜
中    華    民    國    100    年    1    月    4    日
附錄本案論罪科刑法條：
刑法第三百二十條第一項：
意圖為自己或第三人不法之所有，而竊取他人之動產者，為竊盜
罪，處五年以下有期徒刑、拘役或五百元以下罰金。
附表：
┌─┬────┬─────┬───┬────────┬─────────┬────────┐
│編│犯罪時間│犯罪地點  │被害人│犯罪手法        │竊取財物及贓物處理│所犯罪名、所處宣│
│號│        │          │      │                │情形              │告刑            │
├─┼────┼─────┼───┼────────┼─────────┼────────┤
│  │99年8月 │臺中市西屯│謝玉貞│駕駛懸掛車牌號碼│LV錶盒1個（8入、型│林洲正竊盜，累犯│
│1 │20日晚上│區○○路與│      │9478－ZN號之自用│號M47641號，價值約│，處有期徒刑柒月│
│  │20時30分│市○○○路│      │小客車（該車原車│15 萬5000元）、LV │；扣案之強波器、│
│  │許（起訴│口        │      │牌號碼為ZB-5929 │ALMA-BB皮包1個（型│訊號探測器、手電│
│  │書誤繕為│          │      │號），見被害人將│號M91677號，價值約│筒各壹支均沒收。│
│  │晚上23時│          │      │其所駕駛車牌號碼│4萬1300元）、LV AZ│                │
│  │許）    │          │      │25 98-TY號之自用│UR SPEED包1個（型 │                │
│  │        │          │      │小客車停置該處後│號N415 33號，價值 │                │
│  │        │          │      │，利用被害人下車│約2萬680 0元）、LV│                │
│  │        │          │      │持汽車遙控器鎖門│KEY CHAI N球形吊飾│                │
│  │        │          │      │之際，以自備之訊│1個（型號M65919號 │                │
│  │        │          │      │號探測器、強波器│，價值約1萬8300元 │                │
│  │        │          │      │等電子設備干擾該│）、CHANEL 長項鍊1│                │
│  │        │          │      │汽車遙控器鎖門，│條（型號A43299Y945│                │
│  │        │          │      │使被害人誤認已上│45Z2031號，價值約 │                │
│  │        │          │      │鎖而離去，再趁機│5萬2900元）、CHANE│                │
│  │        │          │      │徒手打開車門，進│L腰鍊1條（價值約2 │                │
│  │        │          │      │入車內竊取財物得│萬元）、CHANEL圍巾│                │
│  │        │          │      │手              │1條（價值約4萬元）│                │
│  │        │          │      │                ├─────────┤                │
│  │        │          │      │                │分別於99年8月21日 │                │
│  │        │          │      │                │、22日下午至臺中市│                │
│  │        │          │      │                │北區○○街100號JR │                │
│  │        │          │      │                │名牌精品館變賣換取│                │
│  │        │          │      │                │現金共101000元（各│                │
│  │        │          │      │                │賣得4萬元、6萬1000│                │
│  │        │          │      │                │元）；嗣後被害人領│                │
│  │        │          │      │                │回LV ALMA-BB皮包1 │                │
│  │        │          │      │                │個、LV KEY CHAIN  │                │
│  │        │          │      │                │球形吊飾1個       │                │
├─┼────┼─────┼───┼────────┼─────────┼────────┤
│  │99年9月2│臺中市西屯│李志強│駕駛懸掛車牌號碼│現金3萬元、遠東銀 │林洲正竊盜，累犯│
│2 │日下午17│區新光三越│      │9478－ZN號之自用│行信用卡1張、國泰 │，處有期徒刑伍月│
│  │時至18時│百貨公司對│      │小客車（該車原車│世華銀行金融卡1張 │；扣案之強波器、│
│  │許（起訴│面停車場  │      │牌號碼為ZB-5929 │、國民身分證1張、 │訊號探測器、手電│
│  │書誤繕為│          │      │號），見被害人將│全民健康保險卡1張 │筒各壹支均沒收。│
│  │下午5時 │          │      │其所駕駛車牌號碼│、汽車駕照1張、機 │                │
│  │30分許）│          │      │1018-KK號之自用 │車駕照1張         │                │
│  │        │          │      │小客車停置該處後├─────────┤                │
│  │        │          │      │，利用被害人下車│除現金部分外，其餘│                │
│  │        │          │      │持汽車遙控器鎖門│物品均丟棄於臺中市│                │
│  │        │          │      │之際，以自備之訊│西屯區○○○街附近│                │
│  │        │          │      │號探測器、強波器│大排水溝          │                │
│  │        │          │      │等電子設備干擾該│                  │                │
│  │        │          │      │汽車遙控器鎖門，│                  │                │
│  │        │          │      │使被害人誤認已上│                  │                │
│  │        │          │      │鎖而離去，再趁機│                  │                │
│  │        │          │      │徒手打開車門，進│                  │                │
│  │        │          │      │入車內竊取財物得│                  │                │
│  │        │          │      │手              │                  │                │
├─┼────┼─────┼───┼────────┼─────────┼────────┤
│  │99年9月 │臺中市西屯│顏仁賢│駕駛懸掛車牌號碼│NOKIA牌手機1支（價│林洲正竊盜，累犯│
│3 │7日晚上 │區○○路與│      │9478－ZN號之自用│值約1萬元）、公司 │，處有期徒刑伍月│
│  │19時10分│龍門路口  │      │小客車（該車原車│文件、廠商通行證、│；扣案之強波器、│
│  │許（起訴│          │      │牌號碼為ZB-5929 │衣物4包（價值約2萬│訊號探測器、手電│
│  │書誤繕為│          │      │號），見被害人將│元）、GPS測速器1個│筒各壹支均沒收。│
│  │晚上9時 │          │      │其所駕駛車牌號碼│（價值約1萬元）、 │                │
│  │許）    │          │      │6869-WW號之自用 │LV皮包1個（價值約3│                │
│  │        │          │      │小客車停置該處後│萬5000元）        │                │
│  │        │          │      │，利用被害人下車│                  │                │
│  │        │          │      │持汽車遙控器鎖門├─────────┤                │
│  │        │          │      │之際，以自備之訊│均丟棄於臺中市西屯│                │
│  │        │          │      │號探測器、強波器│區○○○街附近大排│                │
│  │        │          │      │等電子設備干擾該│水溝              │                │
│  │        │          │      │汽車遙控器鎖門，│                  │                │
│  │        │          │      │使被害人誤認已上│                  │                │
│  │        │          │      │鎖而離去，再趁機│                  │                │
│  │        │          │      │徒手打開車門，進│                  │                │
│  │        │          │      │入車內竊取財物得│                  │                │
│  │        │          │      │手              │                  │                │
├─┼────┼─────┼───┼────────┼─────────┼────────┤
│  │99年9月 │臺中市西屯│林育安│駕駛車牌號碼7378│國民身分證1張、全 │林洲正竊盜，累犯│
│4 │20日晚上│區○○路96│      │－HV號之自用小客│民健康保險卡1張、 │，處有期徒刑肆月│
│  │22 時30 │0號旁     │      │車，見被害人將其│駕照1張、大眾銀行 │；扣案之強波器、│
│  │分許（起│          │      │所駕駛車牌號碼28│信用卡2張、花旗銀 │訊號探測器、手電│
│  │訴書誤繕│          │      │39-HS號之自用小 │行信用卡1張、遠東 │筒各壹支均沒收。│
│  │為9月21 │          │      │客車停置該處後，│銀行信用卡1張、中 │                │
│  │日凌晨1 │          │      │利用被害人下車持│國信託信用卡1張（ │                │
│  │時30分許│          │      │汽車遙控器鎖門之│起訴書附表誤載為4 │                │
│  │）      │          │      │際，以自備之訊號│張）、中國信託金融│                │
│  │        │          │      │探測器、強波器等│卡1張、中華郵政金 │                │
│  │        │          │      │電子設備干擾該汽│融卡1張、GUGGI皮包│                │
│  │        │          │      │車遙控器鎖門，使│1個、現金8000元、 │                │
│  │        │          │      │被害人誤認已上鎖│隨身聽2台、中華郵 │                │
│  │        │          │      │而離去，再趁機徒│政、中國信託存摺各│                │
│  │        │          │      │手打開車門，進入│1本               │                │
│  │        │          │      │車內竊取財物得手├─────────┤                │
│  │        │          │      │                │除現金部分外，其餘│                │
│  │        │          │      │                │物品均丟棄於臺中市│                │
│  │        │          │      │                │大容西街附近之大排│                │
│  │        │          │      │                │水溝              │                │
├─┼────┼─────┼───┼────────┼─────────┼────────┤
│  │99年9月2│臺中市南屯│張詩怡│駕駛懸掛車牌號碼│Macbook牌筆記型電 │林洲正竊盜，累犯│
│5 │2日晚上 │區○○路與│      │9478－ZN號之自用│腦1台、寶格麗牌太 │，處有期徒刑陸月│
│  │23時許  │惠文路口  │      │小客車（該車原車│陽眼鏡1支、Mipro牌│；扣案之強波器、│
│  │        │          │      │牌號碼為ZB-5929 │無線電麥克風2支、 │訊號探測器、手電│
│  │        │          │      │號），見被害人將│接收器1個、變壓器 │筒各壹支均沒收。│
│  │        │          │      │其所駕駛車牌號碼│1個（總價值約15萬 │                │
│  │        │          │      │9577-ZG號之自用 │元）。            │                │
│  │        │          │      │小客車停置該處後├─────────┤                │
│  │        │          │      │，利用被害人下車│均丟棄於臺中市西屯│                │
│  │        │          │      │持汽車遙控器鎖門│區○○○街的圳溝  │                │
│  │        │          │      │之際，以自備之訊│                  │                │
│  │        │          │      │號探測器、強波器│                  │                │
│  │        │          │      │等電子設備干擾該│                  │                │
│  │        │          │      │汽車遙控器鎖門，│                  │                │
│  │        │          │      │使被害人誤認已上│                  │                │
│  │        │          │      │鎖而離去，再趁機│                  │                │
│  │        │          │      │徒手打開車門，進│                  │                │
│  │        │          │      │入車內竊取財物得│                  │                │
│  │        │          │      │手              │                  │                │
├─┼────┼─────┼───┼────────┼─────────┼────────┤
│  │99年9月2│臺中市西屯│施佩彤│駕駛懸掛車牌號碼│LV名片夾1個、行車 │林洲正竊盜，累犯│
│6 │7日晚上1│區○○路與│      │9478－ZN號之自用│執照1張、印章10個 │，處有期徒刑肆月│
│  │0時30分 │大墩二十街│      │小客車（該車原車│、MOTOROLA牌手機1 │；扣案之強波器、│
│  │許      │口        │      │牌號碼為ZB-5929 │支、現金2000元    │訊號探測器、手電│
│  │        │          │      │號），見被害人將├─────────┤筒各壹支均沒收。│
│  │        │          │      │其所駕駛車牌號碼│LV名片夾1個、MOTOR│                │
│  │        │          │      │3318-LN號之自用 │OLA牌手機1支、現金│                │
│  │        │          │      │小客車停置該處後│2000元業經被害人領│                │
│  │        │          │      │，利用被害人下車│回；行車執照1張、 │                │
│  │        │          │      │持汽車遙控器鎖門│印章10個則丟棄於臺│                │
│  │        │          │      │之際，以自備之訊│中市西屯區○○○街│                │
│  │        │          │      │號探測器、強波器│附近大排水溝      │                │
│  │        │          │      │等電子設備干擾該│                  │                │
│  │        │          │      │汽車遙控器鎖門，│                  │                │
│  │        │          │      │使被害人誤認已上│                  │                │
│  │        │          │      │鎖而離去，再趁機│                  │                │
│  │        │          │      │徒手打開車門，進│                  │                │
│  │        │          │      │入車內竊取財物得│                  │                │
│  │        │          │      │手              │                  │                │
└─┴────┴─────┴───┴────────┴─────────┴────────┘